臺灣高等法院刑事判決　　　　　　　 100年度上訴字第2523號
上　訴　人
即　被　告　吳志傑
指定辯護人　本院公設辯護人李廣澤
上列上訴人因違反毒品危害防制條例案件，不服臺灣基隆地方法
院100年度訴字第84號，中華民國100年4月20日第一審判決（起
訴案號：臺灣基隆地方法院檢察署99年度偵字第5997號、第5998
號、100年度偵字第466號；移送併辦案號：臺灣基隆地方法院檢
察署100年度偵字第643號），提起上訴，本院判決如下：
    主  文
上訴駁回。
    事  實
一、吳志傑前因施用第一、二級毒品案件，經臺灣基隆地方法院
    各判處有期徒刑七月及三月，定應執行有期徒刑八月確定，
    於九十八年十二月四日執行完畢。
二、緣謝忠文、薛勝豪基於施用第一級毒品之犯意，由謝忠文先
    行向不詳人士買入數量不詳之第一級毒品海洛因（下稱海洛
    因）供渠等二人施用（渠等施用第一級毒品部分，業經原審
    法院分別以九十九年度訴字第八六七號、一百年度訴字第一
    四二號判決在案）；嗣謝忠文（業經原審判刑確定）、薛勝
    豪（業經原審判刑確定）另起將施用所餘之海洛因，以原買
    入價格賣出以營利之犯意聯絡，於附表所列聯繫時間，分別
    使用薛勝豪所有插置0000000000門號用戶識別卡
    之行動電話聯繫，而在附表所列交易地點，以附表所列價格
    ，各共同賣出如附表所列之海洛因予陳顗全七次（其中編號
    十五、十七號係陳顗全及林易達合資購買）、吳明鴻七次、
    李隆昇五次、黃梅君一次、李隆華二次及陳正吉二次，詳情
    如附表所載交易過程；而吳志傑因與薛勝豪相識，且在薛勝
    豪之基隆市○○區○○路一五九號之三（八樓）居處寄住，
    其明知薛勝豪從事販賣海洛因之犯行，仍與薛勝豪並透過薛
    勝豪而與謝忠文基於販賣第一級毒品之犯意聯絡，於附表編
    號六、一○、一一、一二所示（即起訴書附表編號依序為二
    、八、四、五）由李隆昇與薛勝豪、李隆華與吳志傑、李隆
    昇與吳志傑電話聯繫購買海洛因後，受薛勝豪所託，將渠等
    欲賣出之海洛因，分別轉交予李隆昇三次及李隆華一次，並
    向渠等收取對價之現金後，再轉交予薛勝豪，而參與此部分
    之賣出海洛因犯行。
三、因警方先向原審法院聲請就薛勝豪上揭使用之行動電話門號
    予以通訊監察，獲取如附表所載賣出海洛因之通訊內容情資
    後，先於九十九年十一月二十三日下午三時十分許，持原審
    法院核發之搜索票，前往薛勝豪之基隆市○○區○○路一五
    九號之三（八樓）居處搜索，查扣薛勝豪所有插置門號00
    00000000號用戶識別卡一枚之SONY ERCISSON廠牌
    行動電話（序號：0000000000000000二）
    一具、及供其賣出海洛因交易聯繫使用之插置門號0000
    000000號用戶識別卡一枚之NOKIA廠牌行動電話（序
    號：000000000000000）一具、謝忠文所有
    夾鏈袋一百八十只、塑膠鏟二支、注射針筒一支及供為附表
    編號二二、二三及二四號犯罪使用之夾鏈袋一只；又持臺灣
    基隆地方法院檢察署檢察官所核發之拘票，於同年十二月二
    十一日下午四時五分許，在基隆市○○區○○路四一之三號
    拘獲薛勝豪；再於同年十二月二十四日下午二時許，在基隆
    市○○區○○路一九巷二○之三號拘獲謝忠文，並扣得其預
    備供自己施用之海洛因八包（驗餘淨重計零點九九公克）、
    供其施用海洛因使用之注射針筒二支、電子磅秤一臺、藥鏟
    一支及分裝袋四十一只（此謝忠文為警查扣之物品，業經原
    審法院一百年度訴字第一四二號判決併予宣告沒收，海洛因
    則併予宣告沒收銷燬確定在案）。
四、案經基隆市警察局第二分局報請臺灣基隆地方法院檢察署檢
    察官偵查起訴及移請併案審理。
    理  由
一、證據能力之說明
    按被告以外之人於審判外之陳述，雖不符前四條（指刑事訴
    訟法第一百五十九條之一至第一百五十九條之四）之規定，
    而經當事人於審判程序同意作為證據，法院審酌該言詞陳述
    或書面陳述作成之情況，認為適當者，亦得為證據；又當事
    人、代理人或辯護人於法院調查證據時，知有第一百五十九
    條第一項不得為證據之情形，而未於言詞辯論終結前聲明異
    議，視為有前項之同意。刑事訴訟法第一百五十九條之五第
    一項、第二項定有明文。又非供述證據，並無傳聞法則規定
    之適用，如該非供述證據非出於違法取得，並已依法踐行調
    查程序，即不能謂無證據能力。再按被告之自白，非出於強
    暴、脅迫、利誘、詐欺、疲勞訊問、違法羈押或其他不正之
    方法，且與事實相符者，得為證據。刑事訴訟法第一百五十
    六條第一項亦有明定。本案被告吳志傑及其於原審之指定辯
    護人就檢察官所提出證據，於原審準備及審判程序均表示不
    爭執證據能力，且迄言詞辯  論終結前均未聲明異議，依法
    應視為被告同意其以外之人於審判外之陳述作為證據；爰審
    酌本案被告以外之人於審判外之陳述、非供述證據及被告於
    警詢及檢察官偵訊時就犯罪事實之自白等各項證據，未顯示
    有何顯不可信、以不正方法取得或自白供述出於非任意性等
    情況，堪認取得證據過程適當，復與待證事實具有關連性，
    且經原審於審判程序依法調查，自均得為證據。
二、實體事實之認定
    訊據被告吳志傑對於附表編號六、一○、一一、一二所示之
    犯罪事實，均坦承不諱，核與證人李隆昇、李隆華於警詢及
    檢察官偵訊時之指證大致相符，且有行動電話門號0000
    000000號通訊監察譯文、原審法院所核發九十九年度
    聲監字第三六八號、九十九年度聲監續字第六四○號通訊監
    察書影本在卷可參，及扣案插置門號0000000000
    號用戶識別卡一枚之NOKIA廠牌行動電話（序號：0000
    00000000000）一具可資佐證（上開證據資料所
    附位置，詳附表本案卷證欄）。至起訴書附表編號八號（本
    判決附表編號一○號）之犯罪事實欄漏載被告吳志傑與同案
    被告謝忠文、薛勝豪共同賣出海洛因之價額，而查該次毒品
    交易前之通訊監察譯文顯示此次證人李隆華於以電話聯繫，
    由被告吳志傑接聽時，證人李隆華以代號「排骨」表示其欲
    購買之海洛因價額，而證人李隆華於警詢及檢察官偵訊時則
    均證述：薛勝豪交代伊電話中用「雞腿」代表一千元、「排
    骨」代表五百元，所以該次是購買五百元之海洛因等語（他
    字卷第三五、四六頁），核與被告薛勝豪於檢察官偵訊時之
    供述（偵(二)卷第一八四、一八五頁）相符，而堪採信，乃此
    部分被告等三人共同賣出之海洛因價額應為五百元，海洛因
    之份量則約為含袋重零點二公克。本案事證明確，被告犯行
    洵堪認定，應予依法論科。
三、論罪科刑
  (一)核被告所為，均係犯毒品危害防制條例第四條第一項之販賣
    第一級毒品罪。被告因販賣而持有第一級毒品之低度行為，
    均為其各次販賣之高度行為所吸收，均不另論罪。
  (二)按共同正犯之意思聯絡，原不以數人間直接發生者為限，即
    有間接之聯絡者，亦包括在內。如甲分別邀約乙、丙犯罪，
    雖乙、丙間彼此並無直接之聯絡，亦無礙於其為共同正犯之
    成立，最高法院七十七年台上字第二一三五號著有判例可資
    參照。查被告吳志傑所參與之附表編號六、一○、一一、一
    二所示之販賣毒品犯行，其固係因寄居同案被告薛勝豪居處
    ，而為同案被告薛勝豪接聽插置門號0000000000
    號用戶識別卡之行動電話，並受同案被告薛勝豪委請而出面
    交付購毒者所購買之海洛因並收取對價之現金，再將收取之
    對價現金轉交予同案被告薛勝豪，惟其所交予購毒者之海洛
    因，俱係同案被告謝忠文所提供，且其轉交予同案被告薛勝
    豪之所收得對價現金，亦均經同案被告薛勝豪再轉交予同案
    被告謝忠文，即有關其所參與之上開販毒犯行，同案被告薛
    勝豪與謝忠文均有犯意聯絡及行為分擔，是被告吳志傑雖與
    同案被告謝忠文無直接聯絡，揆諸前揭判例意旨，仍應與薛
    勝豪及謝忠文均論以共同正犯。
  (三)被告吳志傑所為如附表編號六、一○、一一、一二所示四次
    販賣第一級毒品行為，均犯意各別，行為互殊，應予分論併
    罰。
  (四)被告有如事實欄一所載之刑案前科及有期徒刑執行紀錄，有
    前揭刑案資料查註紀錄表及被告前案紀錄表可稽，其於有期
    徒刑執行完畢後，五年內故意再犯本案有期徒刑以上之各罪
    ，均為累犯，應依法就法定刑為罰金部分加重其刑（死刑及
    無期徒刑部分依法不得加重）。
  (五)被告於偵查及審判中對本案所參與之販賣第一級毒品犯行均
    自白承認，自均應適用毒品危害防制條例第十七條第二項規
    定，俱減輕其刑，法定罰金刑部分則先加後減之。
  (六)又按同為販賣毒品之人，其原因動機不一，犯罪情節未必盡
    同，或有大盤毒梟者，抑或中、小盤之分，甚或僅止於吸毒
    者友儕間為求互通有無等情形者亦有之，其販賣行為所造成
    危害社會之程度自屬有異，法律科處此類犯罪，所設之法定
    最低本刑，不可謂不重。本件被告吳志傑所參與之販賣第一
    級毒品次數僅四次，對象僅二人，且每次販賣毒品數量甚微
    ，獲利不多，所為均係小額交易，應係毒品交易之下游，惡
    性顯然遠不如大量走私進口或長期販賣毒品之「大盤」、「
    中盤」毒梟，對於他人及國家社會侵害之程度非屬重大，因
    認被告所為本案販賣第一級毒品罪，經量處前述(五)減輕其刑
    後之最低刑度，均仍嫌過重，依一般國民生活經驗法則，實
    屬情輕法重，而均顯有堪可憫恕之情狀，爰依刑法第五十九
    條規定，均酌量減輕其刑，並遞減之。
  (七)起訴書附表編號八號（本判決附表編號一○號）之犯罪事實
    欄原記載「李隆華以0000000000行動電話撥打0
    000000000行動電話與薛勝豪聯絡妥後，‧‧‧」
    云云，惟與通訊監察譯文（他字卷第四三頁）及被告於原審
    審判程序一致之供述（原審卷第一二四、一二五頁）不符，
    經公訴檢察官當庭以言詞更正為上開編號八號部分接聽電話
    者為被告吳志傑，基於檢察一體及被告防禦權保障原則，起
    訴書就起訴效力所及範圍之記載若有疑義者，自應以公訴檢
    察官到庭陳述、而予被告有充分答辯機會之內容為準。從而
    ，上開經公訴檢察官更正部分，自應詳予審酌。
  (八)臺灣基隆地方法院檢察署一百年度偵字第六四三號檢察官於
    原審併辦意旨書略以：「‧‧‧謝忠文、薛勝豪、吳志傑等
    三人共同基於意圖營利販第一級毒品之犯意聯絡，以薛勝豪
    提供之0000000000、0000000000、0
    000000000行動電話門號作為販賣第一級毒品之聯
    絡工具，於民國九十九年十月至十一月間，在基隆市中正區
    、安樂區等地，以五百至一千元之代價，販賣第一級毒品海
    洛因予黃梅君、陳顗全、林易達、李隆華、李隆昇、陳正吉
    及吳明鴻等人‧‧‧」等語，核與起訴書犯罪事實欄一第三
    一至三六頁之記載幾乎完全一致（起訴書犯罪事實欄除上開
    記載外，其餘部分則分別為被告等人之前科以及查獲過程而
    已），公訴檢察官於原審準備及審判程序亦未敘及上開併辦
    意旨有何非屬原起訴內容而與起訴部分有實質上或裁判上一
    罪關係之具體事實情節，從而有關本案之審判範圍，仍與起
    訴意旨一致，並無擴張犯罪事實審究之問題，附此敘明。
四、原審認被告罪證明確，適用毒品危害防制條例第四條第一項
    、第十七條第二項、第十九條第一項，刑法第十一條、第二
    十八條、第四十七條第一項、第五十九條、第三十八條第一
    項第二款、第五十一條第五款之規定，及審酌被告前有多次
    施用毒品前科，有上開被告前案紀錄表在卷可參，其明知毒
    品對身體健康危害甚鉅，且國家對販賣毒品行為設有嚴刑峻
    罰，猶鋌而走險，販賣第一級毒品，戕害他人身體健康，助
    長社會上施用毒品之不良風氣，實不足取；惟其犯罪手段平
    和，並於偵查中即坦承全部犯行，態度尚佳，兼衡其智識程
    度、販賣毒品數量、獲利均不高，所犯對社會危害程度尚非
    重大等一切情狀，量處如附表編號六、一○、一一、一二所
    示之主刑，及從輕定其應執行刑有期徒刑八年六月。復說明
    (一)按為徹底杜絕販賣毒品之誘因及利益，對供犯罪所用或因
    犯罪所得之財物，如不能沒收時，始應追徵其價額或以其財
    產抵償之，如得逕予沒收者，自毋庸再行諭知追徵其價額或
    以其財產抵償之（最高法院九十九年度台上字第六○二七號
    裁判要旨可資參照）。查扣案插置門號000000000
    0號用戶識別卡一枚之NOKIA廠牌行動電話（序號：000
    000000000000）一具（臺灣基隆地方法院檢察
    署一百年度證字第一五一號），係同案被告薛勝豪所有，而
    供被告等人為附表編號六、一○、一一、一二所示販賣海洛
    因犯行使用，為同案被告謝忠文、薛勝豪於檢察官偵訊暨原
    審審判程序所自承，本諸一罪一罰及責任共同原則，自應於
    各該罪主文項下併予宣告沒收。(二)按毒品危害防制條例第十
    九條第一項規定，犯販賣毒品罪者，其供犯罪所用或因犯罪
    所得之財物，均沒收之，係採義務沒收主義。故販賣毒品所
    得之對價，不問其中成本若干，利潤多少，均應全部諭知沒
    收。查本案吳志傑所參與如附表編號六、一○、一一、一二
    所示各次販賣毒品犯行之所得均已收訖，此據同案被告薛勝
    豪於原審訊問時供陳明確（原審卷第五一頁），核與證人即
    購買毒品之李隆華、李隆昇於警詢及檢察官偵訊時之證述一
    致，且為同案被告謝忠文所不爭執，堪信屬實，自應依前述
    規定，就各該次販賣毒品犯行分別諭知連帶沒收，且因未據
    扣案，如全部或一部不能沒收時，以其三人財產抵償之。(三)
    起訴書固尚謂：請依刑法第九十條第一項之規定，命被告於
    刑之執行前入勞動處所強制工作云云。惟按保安處分係針對
    受處分人將來之危險性所為之處置，以達教化、治療之目的
    ，為刑罰之補充制度。我國現行刑法採刑罰與保安處分雙軌
    制，係在維持行為責任之刑罰原則下，為協助行為人再社會
    化之功能，以及改善行為人潛在之危險性格，期能達成根治
    犯罪原因、預防犯罪之特別目的。是保安處分中之強制工作
    ，旨在對嚴重職業性犯罪及欠缺正確工作觀念或無正常工作
    因而犯罪者，強制其從事勞動，學習一技之長及正確之謀生
    觀念，使其日後重返社會，能適應社會生活。刑法第九十條
    第一項亦規定：有犯罪之習慣或因遊蕩或懶惰成習而犯罪者
    ，得於刑之執行完畢或赦免後（業於九十四年二月二日修正
    公布為「於刑之執行完畢或赦免前」），令入勞動場所，強
    制工作。即係本於保安處分應受比例原則之規範，使保安處
    分之宣告，與行為人所為行為之嚴重性、行為人所表現之危
    險性及對於行為人未來行為之期待性相當之意旨而制定，而
    由法院視行為人之危險性格，決定應否令入勞動處所強制工
    作，以達預防之目的（最高法院九十五年度台上字第四六一
    五號刑事判決意旨參照）。且按刑法上之習慣犯，與累犯連
    續犯之性質有別，必須有具體之事實，足資證明行為人有犯
    罪之惡習及慣行，始有習慣犯規定之適用，並非一有累犯或
    連續犯之情形，即可認為有犯罪之習慣。而查本案被告吳志
    傑則因與薛勝豪相識，且在薛勝豪之居處寄住，而參與同案
    被告薛勝豪及謝忠文如附表編號六、一○、一一及一二所示
    之販賣海洛因犯行，亦據證人即同案被告薛勝豪於原審審判
    程序證述（原審卷第一一六至一一七頁）明確，核與被告吳
    志傑於檢察官偵訊時之供述（偵(一)卷第一九七頁）相符而堪
    信；綜上觀之，顯難認被告有何犯罪習慣或因遊蕩、懶惰成
    習而為本案犯行；起訴書及公訴檢察官亦均未敘明被告有何
    犯罪習慣或因遊蕩或懶惰成習而犯罪之具體情況；參酌本案
    犯罪情節，復難認被告屬於何種嚴重職業性犯罪或具有潛在
    危險性格，而有強制其從事勞動、學習一技之長及正確之謀
    生觀念之必要性，自不能驟謂被告已符刑法第九十條第一項
    規定之要件，爰不併為刑前強制工作之諭知。其認事用法均
    無違誤，量刑亦稱妥適，被告上訴意旨，指摘原判量刑過重
    云云，為無理由，其上訴應予駁回。
據上論斷，應依刑事訴訟法第368條，判決如主文。
本案經檢察官張啟彬到庭執行職務。
中    華    民    國    100    年    10    月    26   日
                  刑事第一庭審判長法  官   葉騰瑞
                                  法  官   彭政章
                                  法  官   莊明彰
以上正本證明與原本無異。
如不服本判決，應於收受送達後10日內向本院提出上訴書狀，其
未敘述上訴之理由者並得於提起上訴後10日內向本院補提理由書
（均須按他造當事人之人數附繕本）「切勿逕送上級法院」。
                                  書記官   陳藝文
中    華    民    國   100    年    10    月    26    日
附表（按時間先後順序）
┌─┬─┬─────┬────┬───────────┬──────────┬───────────────┐
│編│對│ 聯繫時間 │交易地點│       交易過程       │   本院判處之罪刑   │           本案卷證           │
│號│象│          │        │                      │                    │                              │
├─┼─┼─────┼────┼───────────┼──────────┼───────────────┤
│一│陳│(1)九十九年│薛勝豪之│陳顗全於左列(1)之時間，│                    │                              │
│  │顗│  十月十九│基隆市安│以其所使用行動電話門號│                    │                              │
│  │全│  日下午三│樂區麥金│0000000000號│                    │                              │
│  │  │  時五十六│路一五九│與薛勝豪所使用之行動電│                    │                              │
│  │  │  分許。  │號之三（│話門號00000000│                    │                              │
│  │  │(2)同日下午│八樓）居│○八號聯繫，而向接聽之│                    │                              │
│  │  │  四時二十│處（即「│薛勝豪表明其欲購買海洛│                    │                              │
│  │  │  三分許。│橘郡」社│因之意思，薛勝豪則與陳│                    │                              │
│  │  │          │區）附近│顗全相約在左列地點交易│                    │                              │
│  │  │          │。      │，嗣陳顗全於左列(2)之時│                    │                              │
│  │  │          │        │間抵達左列地點，並以其│                    │                              │
│  │  │          │        │上開門號聯繫薛勝豪之上│                    │                              │
│  │  │          │        │開門號，薛勝豪隨即出面│                    │                              │
│  │  │          │        │與陳顗全進行交易，而交│                    │                              │
│  │  │          │        │付由謝忠文所提供渠等共│                    │                              │
│  │  │          │        │同販賣之海洛因一小包（│                    │                              │
│  │  │          │        │含袋重約零點四公克）予│                    │                              │
│  │  │          │        │陳顗全，並收取陳顗全所│                    │                              │
│  │  │          │        │給付之新臺幣（下同）一│                    │                              │
│  │  │          │        │千元對價而完成交易。嗣│                    │                              │
│  │  │          │        │薛勝豪再將所收取之價金│                    │                              │
│  │  │          │        │交予謝忠文。          │                    │                              │
├─┼─┼─────┼────┼───────────┼──────────┼───────────────┤
│二│陳│九十九年十│基隆市安│陳顗全於左列時間，以其│                    │                              │
│  │顗│月二十日下│樂區樂一│所使用行動電話門號○九│                    │                              │
│  │全│午五時三十│路（與安│00000000號與薛│                    │                              │
│  │  │五分許。  │樂路一段│勝豪所使用之行動電話門│                    │                              │
│  │  │          │平行）七│號0000000000│                    │                              │
│  │  │          │六巷三七│號聯繫，而向接聽之薛勝│                    │                              │
│  │  │          │號「老大│豪表明其欲購買海洛因之│                    │                              │
│  │  │          │公廟」附│意思，薛勝豪則與陳顗全│                    │                              │
│  │  │          │近。    │相約在左列地點交易，須│                    │                              │
│  │  │          │        │臾，陳顗全與薛勝豪均抵│                    │                              │
│  │  │          │        │達左列地點，二人即進行│                    │                              │
│  │  │          │        │交易，而由薛勝豪交付由│                    │                              │
│  │  │          │        │謝忠文所提供渠等共同販│                    │                              │
│  │  │          │        │賣之海洛因一小包（含袋│                    │                              │
│  │  │          │        │重約零點四公克）予陳顗│                    │                              │
│  │  │          │        │全，並收取陳顗全所給付│                    │                              │
│  │  │          │        │之一千元對價而完成交易│                    │                              │
│  │  │          │        │。嗣薛勝豪再將所收取之│                    │                              │
│  │  │          │        │價金交予謝忠文。      │                    │                              │
├─┼─┼─────┼────┼───────────┼──────────┼───────────────┤
│三│吳│九十九年十│薛勝豪之│吳明鴻於左列時間，以其│                    │                              │
│  │明│月二十一日│基隆市安│中之市內電話門號二四三│                    │                              │
│  │鴻│上午六時二│樂區麥金│四三○六○號與薛勝豪所│                    │                              │
│  │  │十一分許。│路一五九│使用之行動電話門號○九│                    │                              │
│  │  │          │號之三（│00000000號聯繫│                    │                              │
│  │  │          │八樓）居│，而向接聽之薛勝豪表明│                    │                              │
│  │  │          │處（即「│其欲購買海洛因之意思，│                    │                              │
│  │  │          │橘郡」社│薛勝豪則與吳明鴻相約在│                    │                              │
│  │  │          │區）附近│左列地點交易，須臾，吳│                    │                              │
│  │  │          │。      │明鴻抵達左列地點，薛勝│                    │                              │
│  │  │          │        │豪隨即出面與吳明鴻進行│                    │                              │
│  │  │          │        │交易，而交付由謝忠文所│                    │                              │
│  │  │          │        │提供渠等共同販賣之海洛│                    │                              │
│  │  │          │        │因一小包（含袋重約零點│                    │                              │
│  │  │          │        │二公克）予吳明鴻，並收│                    │                              │
│  │  │          │        │取吳明鴻所給付之五百元│                    │                              │
│  │  │          │        │對價而完成交易。嗣薛勝│                    │                              │
│  │  │          │        │豪再將所收取之價金交予│                    │                              │
│  │  │          │        │謝忠文。              │                    │                              │
│  │  │          │        │                      │                    │                              │
├─┼─┼─────┼────┼───────────┼──────────┼───────────────┤
│四│陳│(1)九十九年│薛勝豪之│陳顗全於左列(1)之時間，│                    │                              │
│  │顗│  十月二十│基隆市安│以市內電話門號二四六五│                    │                              │
│  │全│  一日中午│樂區麥金│○○五四號與薛勝豪所使│                    │                              │
│  │  │  十二時二│路一五九│用之行動電話門號○九八│                    │                              │
│  │  │  十五分許│號之三（│0000000號聯繫，│                    │                              │
│  │  │  。      │八樓）居│而向接聽之薛勝豪表明其│                    │                              │
│  │  │(2)同日中午│處（即「│欲購買海洛因之意思，薛│                    │                              │
│  │  │  十二時四│橘郡」社│勝豪則與陳顗全相約在左│                    │                              │
│  │  │  十八分許│區）附近│列地點交易，嗣陳顗全於│                    │                              │
│  │  │  。      │。      │左列(2)之時間抵達左列地│                    │                              │
│  │  │          │        │點，並以其所使用行動電│                    │                              │
│  │  │          │        │話門號00000000│                    │                              │
│  │  │          │        │七一號與薛勝豪上開行動│                    │                              │
│  │  │          │        │電話門號聯繫後，薛勝豪│                    │                              │
│  │  │          │        │隨即出面與陳顗全進行交│                    │                              │
│  │  │          │        │易，而交付由謝忠文所提│                    │                              │
│  │  │          │        │供渠等共同販賣之海洛因│                    │                              │
│  │  │          │        │一小包（含袋重約零點四│                    │                              │
│  │  │          │        │公克）予陳顗全，並收取│                    │                              │
│  │  │          │        │陳顗全所給付之一千元對│                    │                              │
│  │  │          │        │價而完成交易。嗣薛勝豪│                    │                              │
│  │  │          │        │再將所收取之價金交予謝│                    │                              │
│  │  │          │        │忠文。                │                    │                              │
├─┼─┼─────┼────┼───────────┼──────────┼───────────────┤
│五│陳│(1)九十九年│薛勝豪之│陳顗全於左列(1)之時間，│                    │                              │
│  │顗│  十月二十│基隆市安│以其所使用行動電話門號│                    │                              │
│  │全│  三日下午│樂區麥金│0000000000號│                    │                              │
│  │  │  二時七分│路一五九│與薛勝豪所使用之行動電│                    │                              │
│  │  │  許。    │號之三（│話門號00000000│                    │                              │
│  │  │(2)同日下午│八樓）居│○八號聯繫，而向接聽之│                    │                              │
│  │  │  二時十八│處（即「│薛勝豪表明其欲購買海洛│                    │                              │
│  │  │  分許。  │橘郡」社│因之意思，薛勝豪則與陳│                    │                              │
│  │  │          │區）附近│顗全相約在左列地點交易│                    │                              │
│  │  │          │。      │，嗣陳顗全於左列(2)之時│                    │                              │
│  │  │          │        │間抵達左列地點，並以其│                    │                              │
│  │  │          │        │上開行動電話門號與薛勝│                    │                              │
│  │  │          │        │豪上開行動電話門號聯繫│                    │                              │
│  │  │          │        │後，薛勝豪隨即出面與陳│                    │                              │
│  │  │          │        │顗全進行交易，而交付由│                    │                              │
│  │  │          │        │謝忠文所提供渠等共同販│                    │                              │
│  │  │          │        │賣之海洛因一小包（含袋│                    │                              │
│  │  │          │        │重約零點四公克）予陳顗│                    │                              │
│  │  │          │        │全，並收取陳顗全所給付│                    │                              │
│  │  │          │        │之一千元對價而完成交易│                    │                              │
│  │  │          │        │。嗣薛勝豪再將所收取之│                    │                              │
│  │  │          │        │價金交予謝忠文。      │                    │                              │
├─┼─┼─────┼────┼───────────┼──────────┼───────────────┤
│六│李│九十九年十│薛勝豪之│李隆昇於左列時間，以其│謝忠文、薛勝豪、吳志│1.通訊監察譯文及通訊監察書影本│
│  │隆│月三十一日│基隆市安│所使用之行動電話門號○│傑共同販賣第一級毒品│  （他字卷第11~12、73頁）。   │
│  │昇│晚間七時四│樂區麥金│000000000號與│，均累犯，謝忠文處有│2.左列扣案行動電話及其內插置之│
│  │  │十分許。  │路一五九│薛勝豪所使用之行動電話│期徒刑柒年玖月，薛勝│  門號用戶識別卡（偵(二)卷第99~1│
│  │  │          │號之三（│門號00000000○│豪處有期徒刑柒年捌月│  02頁、本院卷第86頁）。      │
│  │  │          │八樓）居│八號聯繫，而向接聽之薛│，吳志傑處有期徒刑柒│3.證人李隆昇於警詢及檢察官偵訊│
│  │  │          │處（即「│勝豪表明其欲購買海洛因│年柒月；扣案插置門號│  時之證述（他字卷第66、82頁）│
│  │  │          │橘郡」社│之意思，須臾，李隆昇抵│0000000000│  。                          │
│  │  │          │區）附近│達左列地點，薛勝豪則委│號用戶識別卡壹枚之NO│4.被告謝忠文於警詢及檢察官偵訊│
│  │  │          │。      │請知情而與其及透過其而│-KIA廠牌行動電話（序│  時就與被告薛勝豪共同販賣海洛│
│  │  │          │        │與謝忠文有賣出海洛因之│號：00000000│  因之犯罪事實為概括自白（偵(一)│
│  │  │          │        │犯意聯絡之吳志傑，攜帶│0000000）壹具│  卷第11~12、128、207 頁）及於│
│  │  │          │        │由謝忠文所提供渠等共同│沒收；未扣案之販賣毒│  本院訊問、準備及審判程序之自│
│  │  │          │        │販賣之海洛因一小包（含│品所得新臺幣伍佰元連│  白（本院卷第31~41、89、123頁│
│  │  │          │        │袋重約零點二公克）出面│帶沒收，如全部或一部│  ）。                        │
│  │  │          │        │與李隆昇進行交易，吳志│不能沒收時，以其三人│5.被告薛勝豪於檢察官偵訊時之自│
│  │  │          │        │傑遂將上開海洛因交予李│之財產連帶抵償之。  │  白（偵(一)卷第206 頁）及於本院│
│  │  │          │        │隆昇，並收取李隆昇所給│                    │  訊問、準備及審判程序之自白（│
│  │  │          │        │付之五百元對價而完成交│                    │  本院卷第42~51、90、124頁）。│
│  │  │          │        │易。嗣吳志傑再將所收取│                    │6.被告吳志傑於檢察官偵訊時之自│
│  │  │          │        │之價金交予薛勝豪，而薛│                    │  白（偵(一)卷第196頁）及於本院 │
│  │  │          │        │勝豪再將所收取之價金交│                    │  訊問、準備及審判程序之自白（│
│  │  │          │        │予謝忠文。            │                    │  本院卷第90、124頁）。       │
├─┼─┼─────┼────┼───────────┼──────────┼───────────────┤
│七│李│(1)九十九年│薛勝豪之│李隆昇於左列時間，以其│                    │                              │
│  │隆│  十一月一│基隆市安│所使用之行動電話門號○│                    │                              │
│  │昇│  日上午十│樂區麥金│000000000號與│                    │                              │
│  │  │  一時十一│路一五九│薛勝豪所使用之行動電話│                    │                              │
│  │  │  分許。  │號之三（│門號00000000○│                    │                              │
│  │  │(2)同日上午│八樓）居│八號聯繫，而向接聽之薛│                    │                              │
│  │  │  十一時十│處（即「│勝豪表明其欲購買海洛因│                    │                              │
│  │  │  六分許。│橘郡」社│及其價額之意思，嗣於左│                    │                              │
│  │  │          │區）附近│列(2)之時間，李隆昇抵達│                    │                              │
│  │  │          │。      │左列地點，薛勝豪隨即出│                    │                              │
│  │  │          │        │面與李隆昇進行交易，而│                    │                              │
│  │  │          │        │交付由謝忠文所提供渠等│                    │                              │
│  │  │          │        │共同販賣之海洛因一小包│                    │                              │
│  │  │          │        │（含袋重約零點二公克）│                    │                              │
│  │  │          │        │，並收取李隆昇所給付之│                    │                              │
│  │  │          │        │五百元對價而完成交易。│                    │                              │
│  │  │          │        │嗣薛勝豪再將所收取之價│                    │                              │
│  │  │          │        │金交予謝忠文。        │                    │                              │
│  │  │          │        │                      │                    │                              │
├─┼─┼─────┼────┼───────────┼──────────┼───────────────┤
│八│吳│九十九年十│薛勝豪之│吳明鴻於左列時間，在左│                    │                              │
│  │明│一月一日晚│基隆市安│列地點附近，以公共電話│                    │                              │
│  │鴻│間七時五十│樂區麥金│門號00000000號│                    │                              │
│  │  │六分許。  │路一五九│與薛勝豪所使用之行動電│                    │                              │
│  │  │          │號之三（│話門號00000000│                    │                              │
│  │  │          │八樓）居│○八號聯繫，而向接聽之│                    │                              │
│  │  │          │處（即「│薛勝豪表明其欲購買海洛│                    │                              │
│  │  │          │橘郡」社│因及其價額之意思，薛勝│                    │                              │
│  │  │          │區）附近│豪隨即出面與吳明鴻進行│                    │                              │
│  │  │          │。      │交易，而交付由謝忠文所│                    │                              │
│  │  │          │        │提供渠等共同販賣之海洛│                    │                              │
│  │  │          │        │因一小包（重量不詳）予│                    │                              │
│  │  │          │        │吳明鴻，並收取吳明鴻所│                    │                              │
│  │  │          │        │給付之九百元對價而完成│                    │                              │
│  │  │          │        │交易。嗣薛勝豪再將所收│                    │                              │
│  │  │          │        │取之價金交予謝忠文。  │                    │                              │
│  │  │          │        │                      │                    │                              │
│  │  │          │        │                      │                    │                              │
│  │  │          │        │                      │                    │                              │
├─┼─┼─────┼────┼───────────┼──────────┼───────────────┤
│九│李│(1)九十九年│薛勝豪之│李隆華於左列時間，以其│                    │                              │
│  │隆│  十一月二│基隆市安│所使用之行動電話門號○│                    │                              │
│  │華│  日上午七│樂區麥金│000000000號與│                    │                              │
│  │  │  時三十五│路一五九│薛勝豪所使用之行動電話│                    │                              │
│  │  │  分許。  │號之三（│門號00000000○│                    │                              │
│  │  │(2)同日上午│八樓）居│八號聯繫，而向接聽之薛│                    │                              │
│  │  │  七時四十│處（即「│勝豪表明其欲購買海洛因│                    │                              │
│  │  │  五分許。│橘郡」社│及其價額之意思，嗣於左│                    │                              │
│  │  │          │區）附近│列(2)之時間，李隆華再以│                    │                              │
│  │  │          │。      │其上開門號與薛勝豪上開│                    │                              │
│  │  │          │        │門號聯繫更改購買價額，│                    │                              │
│  │  │          │        │須臾，李隆華抵達左列地│                    │                              │
│  │  │          │        │點，即由謝忠文出面與李│                    │                              │
│  │  │          │        │隆華進行交易，而交付海│                    │                              │
│  │  │          │        │洛因一小包（含袋重約零│                    │                              │
│  │  │          │        │點四公克），並收取李隆│                    │                              │
│  │  │          │        │華所給付之一千元對價而│                    │                              │
│  │  │          │        │完成交易。            │                    │                              │
├─┼─┼─────┼────┼───────────┼──────────┼───────────────┤
│一│李│(1)九十九年│基隆市安│李隆華於左列時間，以其│謝忠文、薛勝豪、吳志│1.通訊監察譯文及通訊監察書影本│
│○│隆│  十一月三│樂區安樂│所使用之行動電話門號○│傑共同販賣第一級毒品│  （他字卷第11~12、43頁）。   │
│  │華│  日上午七│路二段一│000000000號與│，均累犯，謝忠文處有│2.左列扣案行動電話及其內插置之│
│  │  │  時二分許│六四號地│薛勝豪所使用之行動電話│期徒刑柒年玖月，薛勝│  門號用戶識別卡（偵(二)卷第99~1│
│  │  │  。      │下一樓「│門號00000000○│豪處有期徒刑柒年捌月│  02頁、本院卷第86頁）。      │
│  │  │(2)同日上午│頂好」超│八號聯繫，而向接聽之吳│，吳志傑處有期徒刑柒│3.證人李隆華於警詢及檢察官偵訊│
│  │  │  七時二十│市門口。│志傑表明其欲購買海洛因│年柒月；扣案插置門號│  時之證述（他字卷第36、46頁）│
│  │  │  五分許。│        │及價額之意思，嗣於左列│0000000000│  。                          │
│  │  │          │        │(2)之時間，李隆華再以其│號用戶識別卡壹枚之NO│4.被告謝忠文於警詢及檢察官偵訊│
│  │  │          │        │上開門號與吳志傑所使用│-KIA廠牌行動電話（序│  時就與被告薛勝豪共同販賣海洛│
│  │  │          │        │上開門號聯繫確認交易地│號：00000000│  因之犯罪事實為概括自白（偵(一)│
│  │  │          │        │點，須臾，李隆華及吳志│0000000）壹具│  卷第11~12、128、207 頁）及於│
│  │  │          │        │傑、薛勝豪均抵達左列地│沒收；未扣案之販賣毒│  本院訊問、準備及審判程序之自│
│  │  │          │        │點，隨即進行交易，薛勝│品所得新臺幣伍佰元連│  白（本院卷第31~41、89、123頁│
│  │  │          │        │豪委請知情而與其及透過│帶沒收，如全部或一部│  ）。                        │
│  │  │          │        │其而與謝忠文有賣出海洛│不能沒收時，以其三人│5.被告薛勝豪於檢察官偵訊時之自│
│  │  │          │        │因犯意聯絡之吳志傑交付│之財產連帶抵償之。  │  白（偵(一)卷第206 頁、偵(二)卷第│
│  │  │          │        │由謝忠文所提供渠等共同│                    │  185 頁）及於本院訊問、準備及│
│  │  │          │        │販賣之海洛因一小包（含│                    │  審判程序之自白（本院卷第42~5│
│  │  │          │        │袋重約零點二公克）予李│                    │  1、90、124頁）。            │
│  │  │          │        │隆華，並收取李隆華所給│                    │6.被告吳志傑於檢察官偵訊時（偵│
│  │  │          │        │付之五百元對價而完成交│                    │  (一)卷第196 頁）及於本院訊問、│
│  │  │          │        │易。嗣吳志傑再將所收取│                    │  準備及審判程序之自白（本院卷│
│  │  │          │        │之價金交予薛勝豪，而薛│                    │  第90、124頁）。             │
│  │  │          │        │勝豪再將所收取之價金交│                    │                              │
│  │  │          │        │予謝忠文。            │                    │                              │
├─┼─┼─────┼────┼───────────┼──────────┼───────────────┤
│一│李│(1)九十九年│薛勝豪之│李隆昇於左列時間，以其│謝忠文、薛勝豪、吳志│1.通訊監察譯文及通訊監察書影本│
│一│隆│  十一月三│基隆市安│所使用之行動電話門號○│傑共同販賣第一級毒品│  （他字卷第11~12、75頁）。   │
│  │昇│  日上午八│樂區麥金│000000000號與│，均累犯，謝忠文處有│2.左列扣案行動電話及其內插置之│
│  │  │  時八分許│路一五九│薛勝豪所使用之行動電話│期徒刑柒年玖月，薛勝│  門號用戶識別卡（偵(二)卷第99~1│
│  │  │  。      │號之三（│門號00000000○│豪處有期徒刑柒年捌月│  02頁、本院卷第86頁）。      │
│  │  │(2)同日上午│八樓）居│八號聯繫，而向接聽之吳│，吳志傑處有期徒刑柒│3.證人李隆昇於警詢及檢察官偵訊│
│  │  │  八時十一│處（即「│志傑表明其欲購買海洛因│年柒月；扣案插置門號│  時之證述（他字卷第 68、82~83│
│  │  │  分許。  │橘郡」社│之意思，嗣於左列(2)之時│0000000000│  頁）。                      │
│  │  │          │區）附近│間，李隆昇再以其上開門│號用戶識別卡壹枚之NO│4.被告謝忠文於警詢及檢察官偵訊│
│  │  │          │。      │號與吳志傑所使用上開門│-KIA廠牌行動電話（序│  時就與被告薛勝豪共同販賣海洛│
│  │  │          │        │號聯繫表示其已抵達左列│號：00000000│  因之犯罪事實為概括自白（偵(一)│
│  │  │          │        │地點，經薛勝豪委請知情│0000000）壹具│  卷第11~12、128、207 頁）及於│
│  │  │          │        │而與其及透過其而與謝忠│沒收；未扣案之販賣毒│  本院訊問、準備及審判程序之自│
│  │  │          │        │文有賣出海洛犯意聯絡之│品所得新臺幣伍佰元連│  白（本院卷第31~41、89、123頁│
│  │  │          │        │吳志傑出面交易，而交付│帶沒收，如全部或一部│  ）。                        │
│  │  │          │        │由謝忠文所提供渠等共同│不能沒收時，以其三人│5.被告薛勝豪於檢察官偵訊時之自│
│  │  │          │        │販賣之海洛因一小包（含│之財產連帶抵償之。  │  白（偵(一)卷第206 頁、偵(二)卷第│
│  │  │          │        │袋重約零點二公克）予李│                    │  186 頁）及於本院訊問、準備及│
│  │  │          │        │隆昇，並收取李隆昇所給│                    │  審判程序之自白（本院卷第42~5│
│  │  │          │        │付五百元對價而完成交易│                    │  1、9 0、124頁）。           │
│  │  │          │        │。嗣吳志傑再將所收取之│                    │6.被告吳志傑於檢察官偵訊時（偵│
│  │  │          │        │價金交予薛勝豪，而薛勝│                    │  (一)卷第197 頁）及於本院訊問、│
│  │  │          │        │豪再將所收取之價金交予│                    │  準備及審判程序之自白（本院卷│
│  │  │          │        │謝忠文。              │                    │  第90、124頁）。             │
├─┼─┼─────┼────┼───────────┼──────────┼───────────────┤
│一│李│九十九年十│薛勝豪之│李隆昇於左列時間，以其│謝忠文、薛勝豪、吳志│1.通訊監察譯文及通訊監察書影本│
│二│隆│一月三日中│基隆市安│所使用之行動電話門號○│傑共同販賣第一級毒品│  （他字卷第11~12、76頁）。   │
│  │昇│午十二時十│樂區麥金│000000000號與│，均累犯，謝忠文處有│2.左列扣案行動電話及其內插置之│
│  │  │九分許。  │路一五九│薛勝豪所使用之行動電話│期徒刑柒年玖月，薛勝│  門號用戶識別卡（偵(二)卷第99~1│
│  │  │          │號之三（│門號00000000○│豪處有期徒刑柒年捌月│  02頁、本院卷第86頁）。      │
│  │  │          │八樓）居│八號聯繫，而向接聽之吳│，吳志傑處有期徒刑柒│3.證人李隆昇於警詢及檢察官偵訊│
│  │  │          │處（即「│志傑表明其欲購買海洛因│年柒月；扣案插置門號│  時之證述（他字卷第68、82~83 │
│  │  │          │橘郡」社│之意思，須臾，李隆昇抵│0000000000│  頁）。                      │
│  │  │          │區）附近│達左列地點，薛勝豪則委│號用戶識別卡壹枚之NO│4.被告謝忠文於警詢及檢察官偵訊│
│  │  │          │。      │請知情而與其及透過其而│-KIA廠牌行動電話（序│  時就與被告薛勝豪共同販賣海洛│
│  │  │          │        │與謝忠文有賣出海洛因犯│號：00000000│  因之犯罪事實為概括自白（偵(一)│
│  │  │          │        │意聯絡之吳志傑攜帶由謝│0000000）壹具│  卷第11~12、128、207頁）及於 │
│  │  │          │        │忠文所提供渠等共同販賣│沒收；未扣案之販賣毒│  本院訊問、準備及審判程序之自│
│  │  │          │        │之海洛因一小包（含袋重│品所得新臺幣伍佰元連│  白（本院卷第31~41、89、123頁│
│  │  │          │        │約零點二公克）出面與李│帶沒收，如全部或一部│  ）。                        │
│  │  │          │        │隆昇進行交易，吳志傑遂│不能沒收時，以其三人│5.被告薛勝豪於檢察官偵訊時之自│
│  │  │          │        │將上開海洛因交予李隆昇│之財產連帶抵償之。  │  白（偵(一)卷第206 頁、偵(二)卷第│
│  │  │          │        │，並收取李隆昇所給付之│                    │  186 頁）及於本院訊問、準備及│
│  │  │          │        │五百元對價而完成交易。│                    │  審判程序之自白（本院卷第42~5│
│  │  │          │        │嗣吳志傑再將所收取之價│                    │  1、90、124頁）。            │
│  │  │          │        │金交予薛勝豪，而薛勝豪│                    │6.被告吳志傑於檢察官偵訊時（偵│
│  │  │          │        │再將所收取之價金交予謝│                    │  (一)卷第197頁）及於本院訊問、 │
│  │  │          │        │忠文。                │                    │  準備及審判程序之自白（本院卷│
│  │  │          │        │                      │                    │  第90、124頁）。             │
├─┼─┼─────┼────┼───────────┼──────────┼───────────────┤
│一│吳│九十九年十│薛勝豪之│吳明鴻於左列時間，以其│                    │                              │
│三│明│一月四日上│基隆市安│家中之市內電話門號二四│                    │                              │
│  │鴻│午九時二分│樂區麥金│三四三○六○號與薛勝豪│                    │                              │
│  │  │許。      │路一五九│所使用之行動電話門號○│                    │                              │
│  │  │          │號之三（│九00000000號聯│                    │                              │
│  │  │          │八樓）居│繫，而向接聽之薛勝豪表│                    │                              │
│  │  │          │處（即「│明其欲購買海洛因及價額│                    │                              │
│  │  │          │橘郡」社│之意思，須臾，吳明鴻抵│                    │                              │
│  │  │          │區）附近│達左列地點，薛勝豪隨即│                    │                              │
│  │  │          │。      │出面與吳明鴻進行交易，│                    │                              │
│  │  │          │        │而交付由謝忠文所提供渠│                    │                              │
│  │  │          │        │等共同販賣之海洛因一小│                    │                              │
│  │  │          │        │包（含袋重約零點二公克│                    │                              │
│  │  │          │        │）予吳明鴻，並收取吳明│                    │                              │
│  │  │          │        │鴻所給付之五百元對價而│                    │                              │
│  │  │          │        │完成交易。嗣薛勝豪再將│                    │                              │
│  │  │          │        │所收取之價金交予謝忠文│                    │                              │
│  │  │          │        │。                    │                    │                              │
│  │  │          │        │                      │                    │                              │
├─┼─┼─────┼────┼───────────┼──────────┼───────────────┤
│一│黃│(1)九十九年│基隆市中│黃梅君於左列時間，以其│                    │                              │
│四│梅│  十一月七│正區義一│所使用之行動電話門號○│                    │                              │
│  │君│  日凌晨四│路四一號│000000000號與│                    │                              │
│  │  │  時五分許│「王立文│薛勝豪所使用之行動電話│                    │                              │
│  │  │  。      │婦產科診│門號00000000○│                    │                              │
│  │  │(2)同日凌晨│所」門口│八號聯繫，而向接聽之薛│                    │                              │
│  │  │  四時二十│。      │勝豪表明其欲購買海洛因│                    │                              │
│  │  │  八分許。│        │之意思，雙方即相約在左│                    │                              │
│  │  │          │        │列地點進行交易，嗣於左│                    │                              │
│  │  │          │        │列(2)之時間，薛勝豪抵達│                    │                              │
│  │  │          │        │左列地點，黃梅君隨即前│                    │                              │
│  │  │          │        │往進行交易，而由薛勝豪│                    │                              │
│  │  │          │        │交付由謝忠文所提供渠等│                    │                              │
│  │  │          │        │共同販賣之海洛因一小包│                    │                              │
│  │  │          │        │（含袋重約零點二公克）│                    │                              │
│  │  │          │        │予黃梅君，並收取黃梅君│                    │                              │
│  │  │          │        │所給付之五百元對價而完│                    │                              │
│  │  │          │        │成交易。嗣薛勝豪再將所│                    │                              │
│  │  │          │        │收取之價金交予謝忠文。│                    │                              │
│  │  │          │        │                      │                    │                              │
├─┼─┼─────┼────┼───────────┼──────────┼───────────────┤
│一│陳│(1)九十九年│薛勝豪之│陳顗全與林易達各出五百│                    │                              │
│五│顗│  十一月十│基隆市安│元及二百元而合資購買海│                    │                              │
│  │全│  四日下午│樂區麥金│洛因，由陳顗全於左列時│                    │                              │
│  │、│  一時四十│路一五九│間，以其所使用行動電話│                    │                              │
│  │林│  分許。  │號之三（│門號00000000七│                    │                              │
│  │易│(2)同日下午│八樓）居│一號與薛勝豪所使用之行│                    │                              │
│  │達│  一時五十│處（即「│動電話門號○九八一四二│                    │                              │
│  │  │  三分許。│橘郡」社│四○○八號聯繫，而向接│                    │                              │
│  │  │          │區）附近│聽之薛勝豪表明其欲購買│                    │                              │
│  │  │          │。      │海洛因及價額之意思，薛│                    │                              │
│  │  │          │        │勝豪則與陳顗全相約在左│                    │                              │
│  │  │          │        │列地點，嗣陳顗全與林易│                    │                              │
│  │  │          │        │達於左列(2)之時間抵達左│                    │                              │
│  │  │          │        │列地點進行交易，而由謝│                    │                              │
│  │  │          │        │忠文出面交付由其所提供│                    │                              │
│  │  │          │        │其與薛勝豪共同販賣之海│                    │                              │
│  │  │          │        │洛因一小包（含袋重約零│                    │                              │
│  │  │          │        │點三公克）予陳顗全，並│                    │                              │
│  │  │          │        │收取陳顗全所給付之七百│                    │                              │
│  │  │          │        │元對價而完成交易。    │                    │                              │
│  │  │          │        │                      │                    │                              │
├─┼─┼─────┼────┼───────────┼──────────┼───────────────┤
│一│吳│九十九年十│薛勝豪之│吳明鴻於左列時間，以其│                    │                              │
│六│明│一月十五日│基隆市安│家中之市內電話門號二四│                    │                              │
│  │鴻│下午一時二│樂區麥金│三四三○六○號與薛勝豪│                    │                              │
│  │  │十五分許。│路一五九│所使用之行動電話門號○│                    │                              │
│  │  │          │號之三（│九00000000號聯│                    │                              │
│  │  │          │八樓）居│繫，而向接聽之薛勝豪表│                    │                              │
│  │  │          │處（即「│明其欲購買海洛因及其價│                    │                              │
│  │  │          │橘郡」社│額之意思，須臾，吳明鴻│                    │                              │
│  │  │          │區）附近│抵達左列地點，薛勝豪隨│                    │                              │
│  │  │          │。      │即出面與吳明鴻進行交易│                    │                              │
│  │  │          │        │，而交付由謝忠文所提供│                    │                              │
│  │  │          │        │渠等共同販賣之海洛因一│                    │                              │
│  │  │          │        │小包（含袋重約零點二公│                    │                              │
│  │  │          │        │克）予吳明鴻，並收取吳│                    │                              │
│  │  │          │        │明鴻所給付之五百元對價│                    │                              │
│  │  │          │        │而完成交易。嗣薛勝豪再│                    │                              │
│  │  │          │        │將所收取之價金交予謝忠│                    │                              │
│  │  │          │        │文。                  │                    │                              │
│  │  │          │        │                      │                    │                              │
├─┼─┼─────┼────┼───────────┼──────────┼───────────────┤
│一│陳│九十九年十│薛勝豪之│陳顗全與林易達各出五百│                    │                              │
│七│顗│一月十五日│基隆市安│元而合資購買海洛因，由│                    │                              │
│  │全│晚間九時十│樂區麥金│陳顗全於左列時間，以林│                    │                              │
│  │、│八分許。  │路一五九│易達所使用行動電話門號│                    │                              │
│  │林│          │號之三（│0000000000號│                    │                              │
│  │易│          │八樓）居│與薛勝豪所使用之行動電│                    │                              │
│  │達│          │處（即「│話門號00000000│                    │                              │
│  │  │          │橘郡」社│○八號聯繫，而向接聽之│                    │                              │
│  │  │          │區）附近│薛勝豪表明其欲購買海洛│                    │                              │
│  │  │          │。      │因之意思，薛勝豪則與陳│                    │                              │
│  │  │          │        │顗全相約在左列地點交易│                    │                              │
│  │  │          │        │，須臾，陳顗全與林易達│                    │                              │
│  │  │          │        │抵達左列地點進行交易，│                    │                              │
│  │  │          │        │而由薛勝豪及謝忠文一同│                    │                              │
│  │  │          │        │出面交付由謝忠文所提供│                    │                              │
│  │  │          │        │渠等共同販賣之海洛因一│                    │                              │
│  │  │          │        │小包（含袋重約零點四公│                    │                              │
│  │  │          │        │克）予陳顗全，並收取陳│                    │                              │
│  │  │          │        │顗全所給付之一千元對價│                    │                              │
│  │  │          │        │而完成交易。          │                    │                              │
│  │  │          │        │                      │                    │                              │
│  │  │          │        │                      │                    │                              │
├─┼─┼─────┼────┼───────────┼──────────┼───────────────┤
│一│陳│(1)九十九年│薛勝豪之│陳顗全於左列(1)之時間，│                    │                              │
│八│顗│  十一月十│基隆市安│以其所使用行動電話門號│                    │                              │
│  │全│  八日下午│樂區麥金│0000000000號│                    │                              │
│  │  │  三時四十│路一五九│與薛勝豪所使用之行動電│                    │                              │
│  │  │  二分許。│號之三（│話門號00000000│                    │                              │
│  │  │(2)同日下午│八樓）居│○八號聯繫，而向接聽之│                    │                              │
│  │  │  三時五十│處（即「│謝忠文表明其欲購買海洛│                    │                              │
│  │  │  九分許。│橘郡」社│因之意思，謝忠文則與陳│                    │                              │
│  │  │          │區）附近│顗全相約在左列地點交易│                    │                              │
│  │  │          │。      │，嗣陳顗全於左列(2)之時│                    │                              │
│  │  │          │        │間抵達左列地點並以其所│                    │                              │
│  │  │          │        │使用行動電話門號○九八│                    │                              │
│  │  │          │        │0000000號與薛勝│                    │                              │
│  │  │          │        │豪上開行動電話門號聯繫│                    │                              │
│  │  │          │        │後，而由薛勝豪接聽後，│                    │                              │
│  │  │          │        │薛勝豪隨即出面與陳顗全│                    │                              │
│  │  │          │        │進行交易，而交付由謝忠│                    │                              │
│  │  │          │        │文所提供渠等共同販賣之│                    │                              │
│  │  │          │        │海洛因一小包（含袋重約│                    │                              │
│  │  │          │        │零點四公克）予陳顗全，│                    │                              │
│  │  │          │        │並收取陳顗全所給付之一│                    │                              │
│  │  │          │        │千元對價而完成交易。嗣│                    │                              │
│  │  │          │        │薛勝豪再將所收取之價金│                    │                              │
│  │  │          │        │交予謝忠文。          │                    │                              │
├─┼─┼─────┼────┼───────────┼──────────┼───────────────┤
│一│吳│九十九年十│薛勝豪之│吳明鴻於左列時間，以其│                    │                              │
│九│明│一月十八日│基隆市安│家中之市內電話門號二四│                    │                              │
│  │鴻│晚間十一時│樂區麥金│三四三○六○號與薛勝豪│                    │                              │
│  │  │五十四分許│路一五九│所使用之行動電話門號○│                    │                              │
│  │  │。        │號之三（│九00000000號聯│                    │                              │
│  │  │          │八樓）居│繫，而向接聽之謝忠文表│                    │                              │
│  │  │          │處（即「│明其欲購買海洛因之意思│                    │                              │
│  │  │          │橘郡」社│，須臾，吳明鴻抵達左列│                    │                              │
│  │  │          │區）附近│地點，謝忠文隨即出面與│                    │                              │
│  │  │          │。      │吳明鴻進行交易，而交付│                    │                              │
│  │  │          │        │海洛因一小包（含袋重約│                    │                              │
│  │  │          │        │零點二公克）予吳明鴻，│                    │                              │
│  │  │          │        │並收取吳明鴻所給付之五│                    │                              │
│  │  │          │        │百元對價而完成交易。  │                    │                              │
│  │  │          │        │                      │                    │                              │
│  │  │          │        │                      │                    │                              │
│  │  │          │        │                      │                    │                              │
├─┼─┼─────┼────┼───────────┼──────────┼───────────────┤
│二│吳│九十九年十│薛勝豪之│吳明鴻於左列時間，以其│                    │                              │
│○│明│一月十九日│基隆市安│家中之市內電話門號二四│                    │                              │
│  │鴻│上午十時四│樂區麥金│三四三○六○號與薛勝豪│                    │                              │
│  │  │十九分許。│路一五九│所使用之行動電話門號○│                    │                              │
│  │  │          │號之三（│九00000000號聯│                    │                              │
│  │  │          │八樓）居│繫，而向接聽之謝忠文表│                    │                              │
│  │  │          │處（即「│明其欲購買海洛因之意思│                    │                              │
│  │  │          │橘郡」社│，須臾，吳明鴻抵達左列│                    │                              │
│  │  │          │區）附近│地點，謝忠文隨即出面與│                    │                              │
│  │  │          │。      │吳明鴻進行交易，而交付│                    │                              │
│  │  │          │        │海洛因一小包（含袋重約│                    │                              │
│  │  │          │        │零點二公克）予吳明鴻，│                    │                              │
│  │  │          │        │並收取吳明鴻所給付之五│                    │                              │
│  │  │          │        │百元對價而完成交易。  │                    │                              │
│  │  │          │        │                      │                    │                              │
│  │  │          │        │                      │                    │                              │
├─┼─┼─────┼────┼───────────┼──────────┼───────────────┤
│二│陳│(1)九十九年│基隆市安│陳正吉於左列(1)之時間，│                    │                              │
│一│正│  十一月十│樂區麥金│以市內電話門號二四三一│                    │                              │
│  │吉│  九日晚間│路一九三│二五三二號與薛勝豪所使│                    │                              │
│  │  │  七時三十│號「萬泰│用之行動電話門號○九八│                    │                              │
│  │  │  一分許。│銀行基隆│0000000號聯繫，│                    │                              │
│  │  │(2)同日晚間│分行」前│而向接聽之謝忠文表明其│                    │                              │
│  │  │  七時三十│。      │欲購買海洛因之意思，謝│                    │                              │
│  │  │  八分許。│        │忠文則與陳正吉相約在長│                    │                              │
│  │  │          │        │庚醫療財團法人基隆長庚│                    │                              │
│  │  │          │        │醫院（基隆市安樂區麥金│                    │                              │
│  │  │          │        │路二二二號）交易，嗣陳│                    │                              │
│  │  │          │        │正吉於左列(2)之時間抵達│                    │                              │
│  │  │          │        │左列地點並以公共電話門│                    │                              │
│  │  │          │        │號00000000號與│                    │                              │
│  │  │          │        │薛勝豪上開行動電話門號│                    │                              │
│  │  │          │        │聯繫後，接聽之謝忠文再│                    │                              │
│  │  │          │        │指示陳正吉前往左列地點│                    │                              │
│  │  │          │        │後，須臾，陳正吉抵達左│                    │                              │
│  │  │          │        │列地點，謝忠文隨即出面│                    │                              │
│  │  │          │        │進行交易，而交付其與薛│                    │                              │
│  │  │          │        │勝豪共同販賣之海洛因一│                    │                              │
│  │  │          │        │小包（含袋重約零點三五│                    │                              │
│  │  │          │        │公克）予陳正吉，並收取│                    │                              │
│  │  │          │        │陳正吉所給付之一千元對│                    │                              │
│  │  │          │        │價而完成交易。        │                    │                              │
├─┼─┼─────┼────┼───────────┼──────────┼───────────────┤
│二│吳│九十九年十│薛勝豪之│吳明鴻於左列時間，以其│                    │                              │
│二│明│一月二十日│基隆市安│家中之市內電話門號二四│                    │                              │
│  │鴻│凌晨一時二│樂區麥金│三四三○六○號與薛勝豪│                    │                              │
│  │  │十八分許。│路一五九│所使用之行動電話門號○│                    │                              │
│  │  │          │號之三（│九00000000號聯│                    │                              │
│  │  │          │八樓）居│繫，而向接聽之謝忠文表│                    │                              │
│  │  │          │處（即「│明其欲購買海洛因之意思│                    │                              │
│  │  │          │橘郡」社│，須臾，吳明鴻抵達左列│                    │                              │
│  │  │          │區）附近│地點，謝忠文隨即出面與│                    │                              │
│  │  │          │。      │吳明鴻進行交易，而交付│                    │                              │
│  │  │          │        │海洛因一小包（含袋重約│                    │                              │
│  │  │          │        │零點二公克）予吳明鴻，│                    │                              │
│  │  │          │        │並收取吳明鴻所給付之五│                    │                              │
│  │  │          │        │百元對價而完成交易。  │                    │                              │
│  │  │          │        │                      │                    │                              │
│  │  │          │        │                      │                    │                              │
│  │  │          │        │                      │                    │                              │
│  │  │          │        │                      │                    │                              │
├─┼─┼─────┼────┼───────────┼──────────┼───────────────┤
│二│陳│(1)九十九年│薛勝豪之│陳正吉於左列(1)之時間，│                    │                              │
│三│正│  十一月二│基隆市安│以其所使用行動電話門號│                    │                              │
│  │吉│  十日下午│樂區麥金│0000000000號│                    │                              │
│  │  │  二時四分│路一五九│與薛勝豪所使用之行動電│                    │                              │
│  │  │  許。    │號之三（│話門號00000000│                    │                              │
│  │  │(2)同日下午│八樓）居│○八號聯繫，而向接聽之│                    │                              │
│  │  │  二時十分│處（即「│謝忠文表明其欲購買海洛│                    │                              │
│  │  │  許。    │橘郡」社│因之意思，謝忠文則與陳│                    │                              │
│  │  │          │區）附近│正吉相約在左列地點交易│                    │                              │
│  │  │          │之「東方│，嗣陳正吉於左列(2)之時│                    │                              │
│  │  │          │美」早餐│間抵達左列地點並以其所│                    │                              │
│  │  │          │店。    │使用行動電話門號○九八│                    │                              │
│  │  │          │        │0000000號與薛勝│                    │                              │
│  │  │          │        │豪上開行動電話門號聯繫│                    │                              │
│  │  │          │        │後，經接聽之薛勝豪與謝│                    │                              │
│  │  │          │        │忠文協調，由謝忠文出面│                    │                              │
│  │  │          │        │進行交易，而交付其與薛│                    │                              │
│  │  │          │        │勝豪共同販賣之海洛因一│                    │                              │
│  │  │          │        │小包（含袋重約零點三五│                    │                              │
│  │  │          │        │公克）予陳正吉，並收取│                    │                              │
│  │  │          │        │陳正吉所給付之一千元對│                    │                              │
│  │  │          │        │價而完成交易。        │                    │                              │
├─┼─┼─────┼────┼───────────┼──────────┼───────────────┤
│二│李│九十九年十│薛勝豪之│李隆昇於左列時間，以其│                    │                              │
│四│隆│一月二十二│基隆市安│所使用之行動電話門號○│                    │                              │
│  │昇│日下午五時│樂區麥金│000000000號與│                    │                              │
│  │  │二十分許。│路一五九│薛勝豪所使用插置不詳門│                    │                              │
│  │  │          │號之三（│號用戶識別卡之行動電話│                    │                              │
│  │  │          │八樓）居│聯繫，而向接聽之薛勝豪│                    │                              │
│  │  │          │處（即「│表明其欲購買海洛因之意│                    │                              │
│  │  │          │橘郡」社│思，須臾，李隆昇抵達左│                    │                              │
│  │  │          │區）附近│列地點，而由謝忠文出面│                    │                              │
│  │  │          │。      │交付由其所提供其與薛勝│                    │                              │
│  │  │          │        │豪共同販賣之海洛因一小│                    │                              │
│  │  │          │        │包（含袋重約零點二六公│                    │                              │
│  │  │          │        │克）予李隆昇，並收取李│                    │                              │
│  │  │          │        │隆昇所給付之五百元對價│                    │                              │
│  │  │          │        │而完成交易。          │                    │                              │
│  │  │          │        │                      │                    │                              │
│  │  │          │        │                      │                    │                              │
│  │  │          │        │                      │                    │                              │
└─┴─┴─────┴────┴───────────┴──────────┴───────────────┘